【裁判字號】    94,交簡上,267
【裁判日期】    950316
【裁判案由】    過失傷害
【裁判全文】
臺灣高雄地方法院刑事判決           94年度交簡上字第267號
上  訴  人  臺灣高雄地方法院檢察署檢察官
被      告  丙○○
上列上訴人因過失傷害案件，不服臺灣高雄地方法院交通法庭94
年度交簡字第2333號中華民國94年8 月31日第一審判決（起訴案
號：臺灣高雄地方法院檢察署94年度調偵字第553 號），提起上
訴，被告就被訴之犯罪事實為有罪之陳述，經本院合議庭裁定依
簡式審判程序審理，本院判決如下：
    主  文
上訴駁回。
    事  實
一、丙○○於民國93年11月10日上午，駕駛車牌號碼ＹＨ─5043
    號自小客車，沿高雄市○鎮區鎮○路由北往南方向行駛，於
    同日上午8 時40分許，行經鎮興路與翠亨北路口欲左轉翠亨
    北路時，本應注意汽車行駛時，駕駛人應注意車前狀況，並
    隨時採取必要之安全措施，及汽車行近行人穿越道前，應減
    速慢行，遇有行人穿越時，無論有無交通警察指揮或號誌指
    示，均應暫停讓行人先行通過，且依當時天候狀況晴朗、日
    間自然光線、柏油路面乾燥並無障礙或其他缺陷，又無不能
    注意之情事，丙○○竟疏未注意甲○○由北往南行走在翠亨
    北路東側之行人穿越道上，貿然左轉，因而使其所駕駛自小
    客車左前車頭撞擊甲○○右側身體，致甲○○頭部撞擊丙○
    ○所駕駛之上開自小客車左前擋風玻璃後再倒地，因而受有
    頭部外傷併腦內出血、顱骨骨折及顏面神經麻痺等傷害。丙
    ○○於車禍發生後留在現場，於有偵查犯罪之人發覺其犯行
    前，向到場處理之員警表示其為肇事人，自首願接受裁判。
二、案經甲○○訴由高雄市政府警察局前鎮分局報請臺灣高雄地
    方法院檢察署檢察官偵查聲請簡易判決處刑。
    理  由
一、本件被告丙○○所犯係死刑、無期徒刑、最輕本刑為3 年以
    上有期徒刑以外之罪，被告就被訴事實為有罪之陳述，經
    審判長告知簡式審判程序之旨，並聽取公訴人及被告之意見
    後，經本院合議庭裁定進行簡式審判程序，合先敘明。
二、訊據被告對右揭犯罪事實於本院審理時坦承不諱，核與證人
    即告訴人甲○○於警詢陳述之情節大致相符，復有道路交通
    事故現場圖、道路交通事故調查報告表（一）（二）各1 紙
    、現場照片5 幀、阮綜合醫院93年12月1 日診斷證明書1 紙
    附卷可稽。按車輛行駛時，駕駛人應注意車前狀況，隨時採
    取必要之安全措施；汽車行近行人穿越道前，應減速慢行，
    遇有行人穿越時，無論有無交通警察指揮或號誌指示，均應
    暫停讓行人先行通過，道路交通安全規則第94條第3 項、第
    103 條分別定有明文。查被告領有適當之駕駛執照，對於前
    開規定自應知之甚稔，並確實遵守之，本案案發時，天候晴
    ，日間自然光線、路面乾燥、無障礙物、視距良好，並無不
    能注意之情事，業據員警於道路交通事故調查表記載明確，
    有前開調查表在卷可證，被告行經肇事地點時，竟未注意車
    前狀況及禮讓行人，導致本件車禍發生，其之駕駛行為顯有
    過失。綜上所述，被告之自白業有相當之補強證據，本案事
    證業已明確，被告犯行洵堪認定，應依法論科。
三、核被告所為，係犯刑法第284 條第1 項之過失傷害罪。又被
    告於肇事後犯行未被偵查機關發覺前，即主動報案並向前來
    處理之警員自首及接受裁判，有本院辦理刑事案件電話紀錄
    查詢表1 份在卷可憑（見原審卷第6 頁），被告符合刑法規
    定之自首要件，應依刑法第62條前段之規定減輕其刑。又其
    行經行人穿越道，未依規定讓行人優先通行而肇事，致告訴
    人受有傷害，應依道路交通管理處罰條例第86條第1 項之規
    定加重其刑，並與前開減輕規定，依法先加後減之。被告犯
    罪事證既已明確，原審依道路交通管理處罰條例第86條第1
    項、刑法第284 條第1 項前段、第62條前段、第41條第1 項
    前段，罰金罰鍰提高標準條例第1 條前段、第2 條規定，並
    審酌被告疏未注意車前狀況及禮讓告訴人而發生本件車禍，
    致與告訴人發生擦撞而肇事，使告訴人受有頭部外傷併腦內
    出血、顱骨骨折及顏面神經麻痺，且迄今未予告訴人達成和
    解，犯後態度難謂良好等一切情狀，量處如主文所示之刑，
    並諭知易科罰金之折算之標準。經核認事用法均無違誤，量
    刑亦稱妥適。偵查檢察官上訴指摘原審判決量刑過輕，為無
    理由。
四、另公訴檢察官雖依告訴人所提出之94年10月14日阮綜合醫院
    診斷證明書所載：「左眼外傷顏面神經麻痺合併眼瞼閉合不
    全、右眼角膜移植術後合併絕對性青光眼、左眼慢性青光眼
    」，因認被告本件過失行為係屬過失重傷罪云云。惟按，稱
    重傷者，係謂毀敗1 目或2 目之視能、毀敗1 耳或2 耳之聽
    能、毀敗語能、味能或嗅能、毀敗1 肢以上之機能、毀敗生
    殖之機能，或其他於身體或健康，有重大不治或難治之傷害
    ，刑法第10條第4 項定有明文。查本件告訴人固有因本件車
    禍受有頭部外傷併腦內出血、顱骨骨折及顏面神經麻痺等傷
    害，已如前述。其於本院審理時所提出之94年10月14日阮綜
    合醫院診斷證明書所載之外傷性顏面神經麻痺合併眼瞼閉合
    不全，尚難認有上開毀敗視能或有重大不治或難治之情形。
    又本件告訴人固有右眼角膜移植術後合併絕對性青光眼、左
    眼慢性青光眼之疾病，右眼視力為0 （無光感）無法矯正，
    左眼視力為0.15無法矯正，固有上開94年10月14日阮綜合醫
    院診斷證明書可憑，然因其發生上開症狀之時，係在93年12
    月13日，距離車禍案發時已相距約1 個月，且告訴人曾於高
    雄長庚紀念醫院接受角膜移植手術、白內障手術，兩眼並因
    青光眼接受門診治療，因而無法判斷告訴人現有之視力狀態
    是否係起因於本件車禍撞擊所致，有阮綜合醫院94年12月31
    日阮醫教字第0940000644號函一紙在卷可查，是亦難遽認告
    訴人現有之視力狀態與被告之過失行為間存有因果關係。從
    而，本件公訴檢察官於本院審理時，認告訴人現有之重傷狀
    態係因被告之過失犯行所致，因而請求本院本院撤銷原判決
    云云，亦無理由，應予駁回。
據上論斷，應依刑事訴訟法第455 條之1 第1 項、第3 項、第36
8 條、第364 條、第273 條之第1 第1 項，判決如主文。
本案經檢察官乙○○到庭執行職務。
中    華    民    國    95    年    3     月    16    日
                  交通法庭  審判長法  官  陳志銘
                                  法  官  林芳華
                                  法  官  林勇如
以上正本證明與原本無異。
不得上訴。
中    華    民    國    95    年    3     月    16    日
                                  書記官  許雅惠
附錄本案論罪科刑法條全文：
中華民國刑法第284條
(過失傷害罪)
因過失傷害人者，處6 月以下有期徒刑、拘役或500 元以下罰金
，致重傷者，處1 年以下有期徒刑、拘役或500 元以下罰金。
從事業務之人，因業務上之過失傷害人者，處1 年以下有期徒刑
、拘役或1 千元以下罰金，致重傷者，處 3 年以下有期徒刑、
拘役或 2 千元以下罰金。


司法院資訊處製作；財團法人民間司法改革基金會備份。
